# 请教陈版？

提问人：后来居上 时间：2015-02-02 12:46:02
我现在在审一家景点公司，该公司与同程网签订了售票协议，双方约定在2014.03至2015.03期间，同程网承若为该景点公司售出门票 2 万张，若再规定期限内没有完成任务双方可以延期，双方的合作模式如下： 游客通过同程网预订门票，同程网通过传真或者系统将游客信息发送到景区，客人凭预订短信到我公司前台以同城网优惠价全额支付领取门票，景区确认该游客为同程网游客，定期与同程网进行核单核算。
我现在的疑问是： 1 、什么时候我们公司可以确认收入（是以客人在同程网预订的时间还是以客人到景区支付票款的时间）？
2 、我确认收入时是按同程网的优惠价确认还是按景区正常票价确认？

回答人：chenyiwei
建议了解交易流程：游客在网上是否仅仅是预订，并未付款，要到景区付款换票时才对景区公司有经济利益流入？如果是，则预订时不能确认收入，只有在实际付款取票并进入景区时才能确认收入。 另外，建议关注取票时游客支付的价款中，是否有部分需要转付给网站。如果是，则建议依据游客支付的总价确认收入，支付给网站的款项确认为销售费用。

提问人：后来居上 时间：2015-02-03 14:06:35
该景区全程游览票门市价是 260 元每张，在同程网的优惠价为 250 元每张，游客在同程网预订之后到景区是按 250 元的优惠价付款购票的，然后该景区公司与同程网的结算价是 200 元每张
这样的话景区在确认收入时是不是应该按 250 元每张确认收入，同事根据 250 元与结算价 200 元之间的差额 50 元每张确认为该景区公司的销售费用？

回答人：chenyiwei
可以这样理解。

提问人：zengfengxia 时间：2015-02-04 17:12:50
陈版，游戏开发公司将游戏交由平台企业销售，公司与平台按收入比例分成，款项由平台公司支付给开发公司，这种情况，是不是应当以自平台公司收到的款项确认收入？

回答人：chenyiwei
如果平台公司负责对外运营，开发公司只是收取分成款的，则按净额法确认收入。

提问人：后来居上 时间：2015-03-16 11:47:50
客户这边现在有笔借款是将其道路建设和相关的配套工程建设项目的收益权转让给一家资本管理公司用于筹集借款，然后约定回购日溢价回购该项资产的收益权，这个资本管理公司的这笔资产管理计划实质上是光大银行作为投资委托人的，光大银行享有该专项资产管理计划收益权，但是签订的《特定资产收益权投资转让及回购合同》的双方是这家资本管理公司和客户，另外我查看了企业的放款凭证，上面的双方也是客户和这家资本管理公司（我猜可能是光大银行为了规避银监会的贷款限制，通过这个一个资本管理公司的平台来房款） 我想问的是这笔筹资放在长期借款合不合适？另外发函证的时候是要想光大银行函证还是这家资本管理公司函证？

回答人：chenyiwei
从你说的情况看，如果回购日期和回购价格（或利率）都是事先确定的，则实质上是一项收益权质押借款，基于实质重于形式原则披露为长期借款处理。函证时应首先函证在法律上与企业有直接合同关系的资本管理公司，如果资本管理公司回函确认了后面的交易安排，再向后面环节的银行函证其认购资产管理计划的主要条款等。

提问人：后来居上 时间：2015-03-19 17:32:35
陈版主你好，客户下面有家子公司账上有租金收入，但是经过询问企业财务人员，这些房屋的租金收入的房屋产权并不是该子公司的，产权属于集团公司，但是收入是做在子公司的账上
这种情况要不要把收入调至集团，子公司这边收到租金款作为代收代付往来核算？另外像上述情况会不会导致税务局对集团和该子公司重复征税的情况？（想咨询下陈版主一般房屋出租收入的房屋产权是不是一定要属于出租方才能确认为收入）

回答人：chenyiwei
并不要求“房屋出租收入的房屋产权是不是一定要属于出租方才能确认为收入”，否则就不存在“转租”这种业务了。关键是要合法合规，出租方应知情，且不违反转租方与原出租方之间签订的租赁合同。 你说的情况涉及母子公司之间的关联方交易，应根据该出租房屋建筑物所有权上的主要风险和报酬是否已经转移到该子公司分别处理： 1 、如果该出租房屋建筑物所有权上的主要风险和报酬已经转移到该子公司，则该子公司将其确认为其自己的固定资产或投资性房地产，同时贷记资本公积。该固定资产和成本模式下的投资性房地产应按期计提折旧，与所获得的租金收入配比。 2 、如果该出租房屋建筑物所有权上的主要风险和报酬未转移到该子公司，则该子公司应按适当的基础确认租金费用计入营业成本，与所确认的租金收入配比，同时贷记资本公积。

提问人：后来居上 时间：2015-03-19 23:14:49
有点没搞懂，如果风险未转移的话，子公司在自己的账上是按收到的租金确认其他业务收入，然后按适当的基础同时确认其他业务成本，之间的差额利润自然结转到子公司的期末未分配利润中，为什么还要贷资本公积，具体的做账是怎么样的？ 另外您说涉及关联方交易，但是子公司并没有跟母公司交易，之间没有关于租金的相互往来，租金收入全部是做在了子公司账上，这种情况合并的时候要抵消吗？

回答人：chenyiwei
子公司除了正常确认租金收入（借：银行存款或应收账款，贷：其他业务收入）以外，还要做借：其他业务成本，贷：资本公积。母公司做：借：长期股权投资，贷：累计折旧。合并报表时长期股权投资和资本公积抵销。

提问人：后来居上 时间：2015-03-20 12:51:40
有点懂了，这样的账务处理就相当于母公司把出租的这部分毛利润作为资产注入子公司一样，然后母公司账上增加长投，子公司这边增加资本公积
但是还有一个问题，子公司租金收入的其他业务成本不仅包括投资性房地产累计折旧，还包括应交营业税等，那子公司的账务处理是: 借：其他业务成本 贷：资本公积 贷：应交税费 吗？

回答人：chenyiwei
因为出租收入确认在子公司，因此对应的营业税金及附加也确认在子公司的损益中，是合理的。这里没有必要贷记资本公积。

提问人：后来居上 时间：2015-03-20 21:08:30
那陈版主您说的“贷：资本公积”部分是不是仅仅是指投资性房地产累计折旧部分？

回答人：chenyiwei
按母公司代为承担的费用，即投资性房地产折旧。